---
title: "Bosques aleatorios (clasificacion)"
author: "jerf"
date: "11/7/2021"
output: pdf_document
---


#Bosques Aleatorios (clasificacion)


```{r}
dataset = read.csv("Social_Network_Ads.csv")
dataset = dataset[,3:5]
```

```{r}
dataset$Purchased = factor(dataset$Purchased, levels = c(0,1))
```



## Dividir dataset en conjunto de entranmiento y conjunto de test

```{r}
library(caTools)
set.seed(123)
split = sample.split(dataset$Purchased, SplitRatio = 0.75)
```



```{r}
training_set = subset(dataset, split == TRUE)
training_set
testing_set = subset(dataset, split == FALSE)
testing_set
```


## Escalado de datos

Standardisation $$x_{stand}=\frac{x-mean(x)}{sd(x)}$$
```{r}
training_set[,1:2] = scale(training_set[,1:2])
testing_set[,1:2]= scale(testing_set[,1:2])
```


# Ajustar el modelo de Regresión Logística con el conjunto de entrenamiento y hacer las predicciones con el conjunto testing

```{r}
library(randomForest)
classifier = randomForest(x = training_set[, -3],
                          y = training_set$Purchased,
                          ntree = 10)
```



```{r}

y_pred = predict(classifier, newdata = testing_set[,-3])
y_pred
```




Comparar uno a uno los resultados predichos con los esperados no es una buena técnica por lo que se construye la matriz de confusión

```{r}
cm = table(testing_set[, 3], y_pred)
cm
```

La diagonal principal es la cantidad de datos que son predichos correctamente.La diagonal secundaria son los fallos. 

# Visualización del conjunto de entranmiento

```{r}
library(ElemStatLearn)
set = training_set
X1 = seq(min(set[, 1]) - 1, max(set[, 1]) + 1, by = 0.01)
X2 = seq(min(set[, 2]) - 1, max(set[, 2]) + 1, by = 0.01)
grid_set = expand.grid(X1, X2)
colnames(grid_set) = c('Age', 'EstimatedSalary')
y_grid = predict(classifier,
                 newdata = grid_set)
plot(set[, -3],
     main = 'Arboles de decision (Training set)',
     xlab = 'Age', ylab = 'Estimated Salary',
     xlim = range(X1), ylim = range(X2))
contour(X1, X2, matrix(as.numeric(y_grid), length(X1), length(X2)), add = TRUE)
points(grid_set, pch = '.', col = ifelse(y_grid == 1, 'springgreen3', 'tomato'))
points(set, pch = 21, bg = ifelse(set[, 3] == 1, 'green4', 'red3'))
```





# Visualising the Test set results

```{r}
library(ElemStatLearn)
set = testing_set
X1 = seq(min(set[, 1]) - 1, max(set[, 1]) + 1, by = 0.01)
X2 = seq(min(set[, 2]) - 1, max(set[, 2]) + 1, by = 0.01)
grid_set = expand.grid(X1, X2)
colnames(grid_set) = c('Age', 'EstimatedSalary')
y_grid = predict(classifier,
                 newdata = grid_set)
plot(set[, -3],
     main = 'Arboles de decision (Test set)',
     xlab = 'Age', ylab = 'Estimated Salary',
     xlim = range(X1), ylim = range(X2))
contour(X1, X2, matrix(as.numeric(y_grid), length(X1), length(X2)), add = TRUE)
points(grid_set, pch = '.', col = ifelse(y_grid == 1, 'springgreen3', 'tomato'))
points(set, pch = 21, bg = ifelse(set[, 3] == 1, 'green4', 'red3'))
```

