---
title: "Regresión Polinómica"
author: "jerf"
date: "15/6/2021"
output:
  html_document: default
  pdf_document: default
---

# Regresión Polinómica

```{r}
dataset = read.csv("Position_Salaries.csv")
dataset = dataset[, 2:3]
dataset
```
## Pre Procesado de datos

No es necesario dividir el conjunto de datos, pues son muy pocos

## Escalado de datos

Tampoco es necesario en este caso

# Ajustar Mdelo de Regresión Lineal con el dataset

```{r}
lin_reg = lm(formula = Salary ~ Level,
             data = dataset
             )
summary(lin_reg)
```

Un empleado en nivel cero debería pagar 195333 a la empresa, por cada nivel que suba el empleado ganaría 80879 más

# Ajustar Modelo de Regresión Polinómica con el dataset

```{r}
dataset$Level2 = dataset$Level ^ 2
dataset$Level3 = dataset$Level ^ 3
dataset$Level4 = dataset$Level ^ 4
poly_reg = lm(formula = Salary ~ Level + Level2 + Level3 + Level4,
              data = dataset)

summary(poly_reg)
```
## Visualización del modelo Lineal
```{r}
library(ggplot2)

ggplot() + 
  geom_point(aes(x =dataset$Level, y = dataset$Salary), 
             colour = "red") +
  geom_line(aes(x = dataset$Level, y = predict(lin_reg, newdata = dataset)),
            colour = "blue")+
  xlab("Nivel de empleado") + 
  ylab("Sueldo en $") +
  ggtitle("Predicción lineal del sueldo \n en función del nivel de empleado")
  
```


## Visualización del modelo Polinómico
```{r}
library(ggplot2)

ggplot() + 
  geom_point(aes(x =dataset$Level, y = dataset$Salary), 
             colour = "red") +
  geom_line(aes(x = dataset$Level, y = predict(poly_reg, newdata = dataset)),
            colour = "blue")+
  xlab("Nivel de empleado") + 
  ylab("Sueldo en $") +
  ggtitle("Predicción Polinómica del sueldo \n en función del nivel de empleado")
  
```

## Prediccion de resultados con Regresión Lineal

```{r}
y_pred = predict(lin_reg, newdata = data.frame(Level = 6.5))
y_pred

```
Es una cantidad mucho más elevada de la que se considera en los datos


## Predicción de resultados con Regresión Polinómica

```{r}
y_pred = predict(poly_reg, newdata = data.frame(Level = 6.5 , Level2 = 6.5 ^2, Level3 = 6.5 ^3, Level4 = 6.5 ^ 4))
y_pred

```
La predicción es mucho más acertada, por lo cual este modelo trabaja mejor