---
title: "Regresión Lineal Multiple"
author: "jerf"
date: "14/6/2021"
output: html_document
---


# Regresión Lineal Multiple

```{r}
dataset = read.csv("50_startups.csv")
dataset
```

## Datos categoricos

```{r}
dataset$State = factor(dataset$State,
                       levels = c("New York", "California", "Florida"),
                       labels = c(1, 2, 3))
```


## Pre Procesado de datos

```{r}
library(caTools)
split = sample.split(dataset$Profit, SplitRatio = 0.8)
training_set = subset(dataset, split == TRUE)
training_set
testing_set = subset(dataset, split == FALSE)
testing_set

```





## Escalado de datos

En este caso no es necesario


## Modelo de Regresión Lineal Multiple con conjunto training

```{r}
# El punto indica que creara un modelo de Profit en función del resto
regression = lm(formula = Profit ~ .,
                data = training_set)
summary(regression)

# El p valor indica la probabilidad de que ese coeficiente pueda ser cero, por ello se eliminara en la eliminación hacia atras

# Las tres estrellas sobre RD Spend indican que es la mejor variable para el modelo
```


## Haciendo predicciones con el conjunto testing

```{r}
y_pred = predict(regression, newdata = testing_set)
y_pred
```

## Construir un modelo optimo con la Eliminacion hacia atras

```{r}
SL = 0.05
regression = lm(formula = Profit ~ R.D.Spend + Administration + Marketing.Spend + State,
                data = dataset)
summary(regression)

```
Eliminamos State3

```{r}
regression = lm(formula = Profit ~ R.D.Spend + Administration + Marketing.Spend,
                data = dataset)
summary(regression)

```

Eliminamos Administration

```{r}
regression = lm(formula = Profit ~ R.D.Spend + Marketing.Spend ,
                data = dataset)
summary(regression)

```


Eliminamos Marketing.Spend

```{r}
regression = lm(formula = Profit ~ R.D.Spend,
                data = dataset)
summary(regression)

```


EL modelo más optimo resultó ser un modelo de regresión lineal simple con este criterio

Adjusted R-Squared nos dice que la relación lineal se ajusta bien


## De manera automatica

```{r}
backwardElimination <- function(x, sl) {
  numVars = length(x)
  for (i in c(1:numVars)){
    regressor = lm(formula = Profit ~ ., data = x)
    maxVar = max(coef(summary(regressor))[c(2:numVars), "Pr(>|t|)"])
    if (maxVar > sl){
      j = which(coef(summary(regressor))[c(2:numVars), "Pr(>|t|)"] == maxVar)
      x = x[, -j]
    }
    numVars = numVars - 1
  }
  return(summary(regressor))
}
 
SL = 0.05
dataset = dataset[, c(1,2,3,4,5)]
backwardElimination(training_set, SL)

```

