---
title: "SVM - Clasificacion"
author: "jerf"
date: "21/6/2021"
output: pdf_document
---

# Maquina de Soporte Vectorial (SVM - Clasificacion)


```{r}
dataset = read.csv("Social_Network_Ads.csv")
dataset = dataset[,3:5]
```




## Dividir dataset en conjunto de entranmiento y conjunto de test

```{r}
library(caTools)
set.seed(123)
split = sample.split(dataset$Purchased, SplitRatio = 0.75)
```



```{r}
training_set = subset(dataset, split == TRUE)
training_set
testing_set = subset(dataset, split == FALSE)
testing_set
```



## Escalado de datos

Standardisation $$x_{stand}=\frac{x-mean(x)}{sd(x)}$$

```{r}
training_set[,1:2] = scale(training_set[,1:2])
training_set
testing_set[,1:2] = scale(testing_set[,1:2])
testing_set
```

# Ajustar el modelo de Regresión Logística con el conjunto de entrenamiento y hacer las predicciones con el conjunto testing

```{r}
library(e1071)
classifier = svm(formula = Purchased ~.,
                 data = training_set,
                 type = "C-classification",
                 kernel = "linear")
```





```{r}
y_pred = predict(classifier,
                 newdata = testing_set[, -3])
y_pred
```



Comparar uno a uno los resultados predichos con los esperados no es una buena técnica por lo que se construye la matriz de confusión

```{r}
cm = table(testing_set[, 3], y_pred)
cm
```

La diagonal principal es la cantidad de datos que son predichos correctamente.La diagonal secundaria son los fallos. 

# Visualización del conjunto de entranmiento

```{r}
library(ElemStatLearn)
set = training_set
X1 = seq(min(set[, 1]) - 1, max(set[, 1]) + 1, by = 0.01)
X2 = seq(min(set[, 2]) - 1, max(set[, 2]) + 1, by = 0.01)
grid_set = expand.grid(X1, X2)
colnames(grid_set) = c('Age', 'EstimatedSalary')
y_grid = predict(classifier,
                 newdata = grid_set)
plot(set[, -3],
     main = 'SVM (Training set)',
     xlab = 'Age', ylab = 'Estimated Salary',
     xlim = range(X1), ylim = range(X2))
contour(X1, X2, matrix(as.numeric(y_grid), length(X1), length(X2)), add = TRUE)
points(grid_set, pch = '.', col = ifelse(y_grid == 1, 'springgreen3', 'tomato'))
points(set, pch = 21, bg = ifelse(set[, 3] == 1, 'green4', 'red3'))

```


# Visualising the Test set results

```{r}
library(ElemStatLearn)
set = testing_set
X1 = seq(min(set[, 1]) - 1, max(set[, 1]) + 1, by = 0.01)
X2 = seq(min(set[, 2]) - 1, max(set[, 2]) + 1, by = 0.01)
grid_set = expand.grid(X1, X2)
colnames(grid_set) = c('Age', 'EstimatedSalary')
y_grid = predict(classifier,
                 newdata = grid_set)
plot(set[, -3],
     main = 'SVM (Test set)',
     xlab = 'Age', ylab = 'Estimated Salary',
     xlim = range(X1), ylim = range(X2))
contour(X1, X2, matrix(as.numeric(y_grid), length(X1), length(X2)), add = TRUE)
points(grid_set, pch = '.', col = ifelse(y_grid == 1, 'springgreen3', 'tomato'))
points(set, pch = 21, bg = ifelse(set[, 3] == 1, 'green4', 'red3'))
```

